【裁判字號】    89,上易,1424
【裁判日期】    890907
【裁判案由】    竊盜
【裁判全文】
臺灣高等法院臺南分院刑事判決         八十九年度上易字第一四二四號 Ｃ
      上  訴  人
      即  被  告  丙  ○  ○
      選任辯護人  董  德  軒
右上訴人因竊盜案件，不服臺灣臺南地方法院八十九年度易字第一二九五號中華民國
八十九年六月十二日第一審判決（起訴案號：臺灣臺南地方法院檢察署八十九年度偵
字第二○一八號），提起上訴，本院判決如左：
      主      文
上訴駁回。
      事      實
一、丙○○曾於民國八十六年間，因網鴿勒贖之恐嚇取財案件，經本院判處有期徒刑
    八月確定，甫於八十八年六月十九日執行完畢。竟不知悔改，復基於意圖為自己
    不法所有之概括犯意，自八十九年初起，在台南縣六甲鄉中社村溝仔頭農場及甘
    蔗園旁架網捕鴿，於同年一月八日下午十六、七時許，竊取乙○○所有之賽鴿共
    十一隻（乙○○放飛十二隻，旋自動飛回一隻）；經乙○○往賽鴿所飛之方向尋
    找，在上揭處所，僅見到空網架設於農地附近。乙○○遂於翌日凌晨四時三十分
    許，至前開現場守候，在同日凌晨五時許，見丙○○正欲加架網子，遂趨前詢問
    其昨日失竊之賽鴿，丙○○佯稱其昨日不在場，如有網到乙○○之鴿子，會將鴿
    子放回。之後約於當日上午九時許，乙○○偕友人隨金龍再到現場察看，見丙○○所架設之前開數張鴿網上，再度網獲王春成、甲○○、黃偉振、丁○○之賽鴿
    ，此次共竊得賽鴿九隻，乙○○及隨金龍見無人來取，候至十一時許，擔心賽鴿
    因而死亡，乃以美工刀將網上之賽鴿取下帶回。嗣於同日十七時許，乙○○接獲
    案外人陳玉明之電話，詢問其所失竊之賽鴿是否飛回，經乙○○察看後，僅飛回
    七隻。乙○○遂於同月十日上午攜王春成等人之賽鴿報警，經警循線查獲上情。
二、案經告訴人乙○○、王春成訴由台南縣警察局麻豆分局移送台灣台南地方法院檢
    察署檢察官偵查起訴。
      理      由
一、訊之上訴人即被告丙○○否認其有右揭犯行，辯稱：伊沒有抓鴿子，鴿網也不是
    伊架設的云云。而被告於偵查中則先辯稱：伊係於八十八年一月八日晚上，接獲
    陳玉明之電話，陳玉明表示乙○○的鴿子丟了，要人幫忙尋找，伊方會於一月九
    日到該網附近查看，乙○○是因為賽鴿未尋獲，方提出告訴云云。後又以：伊在
    農路附近出入已有八個多月，因為其每日上午幫妻子林素如美容院開門營業後，
    即經過農路至友人所經營之海產店喝酒等語置辯。
二、經查：
  (1)被告前開犯行，業據告訴人乙○○指述綦詳，核與被害人王春成、甲○○、張存
    澤（代黃偉振領回賽鴿之人）及丁○○於警訊時指述相符。又證人陳玉明於偵查
    中證稱：在八十九年一月九日接獲乙○○之電話表示賽鴿失竊，邀伊至農場幫忙
    ，伊於六時許到達後，被告即在現場，被告並下車表示，因前案遭判刑，沒有張
    網捕鴿，就沒有錢請律師，希望告訴人等先離開，否則網到賽鴿不敢去抓。而於
    當日十七時許，被告打電話詢問告訴人乙○○之賽鴿是否飛回？伊乃電詢告訴人
    乙○○，乙○○查看後表示只飛回七隻等語；又於原審證稱：伊去時已看見被告
    與乙○○在那邊說話，伊沒有打電話給被告，是事後我們聊天時說的如有看見乙○○的鴿子請他還給乙○○，被告說他要再架設另一件鴿網在那邊等人來幫忙，
    原來的鴿網不確定是否就是他的，被告沒有當場承認只說要幫忙找等語，足見被
    告所辯是陳玉明前一天晚上打電話要伊幫忙找鴿子乙節與事實不符。又證人隨金
    龍於原審結證稱：伊是上午約九點左右陪告訴人去現場，去時沒有看見被告只有
    看見被告的車子，在中午十一點多時，伊陪告訴人去與被告協調，被告只有承認
    鴿網是他放置的，他只說要幫忙找等語；再證人羅天福於偵查中亦結證：八十九
    年一月六日起每日清晨約上午七時許，就看到車號Ｓ四─九一五三號之銀色汽車
    在該網附近徘徊，該車車主一見到人，即將車駛離，故於八十九年一月九日向林
    鳳營派出所報案等語。再台南縣警察局麻豆分局林鳳營派出所員警姜俊暉於偵查
    中復結證稱：在羅天福報案前約一星期起，已去過現場附近巡邏好幾次，每次去
    巡邏就看到車號Ｓ四─九一五三號汽車在附近打轉，該車內之人看到我們，馬上
    就開車離開，經回所查知該車為被告所有等語。查該車為被告所使用，業據被告
    供承在卷，且其駕駛該車在農場附近出沒等情，亦為被告所不否認。從告訴人及
    證人所證內容互核可知，現場之鴿網應確是被告所架設者無誤。況且焉有如此巧
    合的，經告訴人與被告協調後，當天傍晚告訴人的鴿子即飛回七隻？
  (2)至被告稱其出沒於該農路係每日上午幫配偶林素如之美容院開門後，即經過前開
    農路至友人海產店喝酒聊天云云。然被告與其配偶林素如已於八十八年九月二十
    七日離婚；且林素如所經營之美容院，已於八十九年一月三日轉讓他人經營，此
    據檢察官指示員警姜俊暉查證後，函覆台灣台南地方法院檢察署之書面及法務部
    戶役政連結作業系統查詢被告戶籍資料各一紙在卷可考。則被告於八十九年一月
    六日起在該處出沒，顯與其所辯無涉，更遑論美容院顯少於清晨六、七時即開門
    營業。此外，復有王春成、甲○○、黃偉振、丁○○之賽鴿領具四紙在卷足稽。
  (3)綜上所述，被告所辯顯與事實有違，所辯無非諉卸之詞，不足採信。本件事證已
    臻明確，被告犯行堪以認定。
三、核被告所為，係犯刑法第三百二十條第一項之竊盜罪。其多次架網捕鴿之竊盜犯
    行，時間緊接，犯罪構成要件相同，顯係基於概括犯意而反覆為之，應依連續犯
    規定論以一罪並加重其刑。又被告前因恐嚇取財案件，經本院判處有期徒刑八月
    確定，甫於八十八年六月十九日執行完畢，有台灣台南地方法院檢察署刑案資料
    查註紀錄表乙紙在卷可按，其於五年內再犯本件有期徒刑以上刑之罪，為累犯，
    應依刑法第四十七條遞加重其刑。原審依刑法第五十六條、第三百二十條第一項
    、第四十七條，罰金罰鍰提高標準條例第一條前段，並審酌被告之品行、犯罪動
    機、目的、手段、所生危害及犯罪後否認犯行，尚乏悔意等一切情狀，量處被告
    有期徒刑一年十月，併敘明公訴意旨雖另具體求刑有期徒刑二年六月，並請求依
    竊盜犯、贓物犯保安處分條例第三條第一項第一款之規定，併予諭知應於刑之執
    行前令入勞動場所強制工作，惟查被告固於八十一年間及八十六年間各有一次竊
    盜及竊鴿而恐嚇取財犯行，又再犯本件竊盜罪，然其犯罪時間相隔均有數年之久
    ，實難認被告已有竊盜習性，且被告所竊取之物為鴿子為數非鉅，殊難認對社會
    治安已造成重大影響，故量處被告有期徒刑一年十月，應較妥適等語，認事用法
    及量刑均無不當。被告上訴意旨仍執陳詞否認其有前揭竊盜犯行而指原判決不當
    ，為無理由，應予駁回。
據上論斷，應依刑事訴訟法第三百六十八條，判決如主文。
本案經檢察官李傳來到庭執行職務。
中    華    民    國      八十九      年      九      月      七        日
                                  臺灣高等法院臺南分院刑事第三庭
                                      審判長法官  黃    聰    明
                                            法官  楊    省    三
                                            法官  黃    三    哲
右正本證明與原本無異。
不得上訴。
                                      法院書記官  陳    淑    貞
中    華    民    國  八十九      年      九      月     八         日
附錄本案論罪科刑適用之法條：
刑法第三百二十條第一項：意圖為自己或第三人不法之所有，而竊取他人之動產者為
                          竊盜罪，處五年以下有期徒刑、拘役或五百以下罰金。


司法院資訊處製作；財團法人民間司法改革基金會備份。
